最高法院刑事判決            一○○年度台上字第三七一三號
上  訴  人  邱鴻清原名邱清耀.
上列上訴人因違反台灣地區與大陸地區人民關係條例等罪案件，
不服福建高等法院金門分院中華民國一○○年四月二十八日第二
審判決（九十九年度上訴字第三六號，起訴案號：福建金門地方
法院檢察署九十九年度偵緝字第十五號），提起上訴，本院判決
如下：
    主  文
上訴駁回。
    理  由
一、使大陸地區人民非法進入台灣地區部分：
按刑事訴訟法第三百七十七條規定，上訴於第三審法院，非以判
決違背法令為理由，不得為之。是提起第三審上訴，應以原判決
違背法令為理由，係屬法定要件。如果上訴理由書狀並未依據卷
內訴訟資料，具體指摘原判決不適用何種法則或如何適用不當，
或所指摘原判決違法情事，顯與法律規定得為第三審上訴理由之
違法情形，不相適合時，均應認其上訴為違背法律上之程式，予
以駁回。本件原判決撤銷第一審關於共同使大陸地區人民非法進
入台灣地區部分之判決，改判論處上訴人邱鴻清使大陸地區人民
非法進入台灣地區罪刑，已詳敘認定犯罪事實之依據及憑以認定
之理由。從形式上觀察，原判決並無違背法令之情形存在。查原
判決並未認定上訴人係圖利而犯上開罪名，上訴人以伊未有圖利
云云，執以指摘，自非適法；又依卷內資料，上訴人迄原審均坦
認犯行，並具狀坦承係為幫助大陸友人許碧桂（另檢察官依職權
為不起訴處分）來台工作，許碧桂來台告以去找工作即與伊分離
（見原審卷第十二、三二頁），原判決論以上訴人罪刑，適用法
則亦無違誤；又原判決係從實體上判決，並非以其第二審上訴書
狀未敘述具體理由而從程序上予以駁回，上訴人以伊第二審上訴
書狀已敘述具體理由，原審濫用刑事訴訟法第三百六十一條之規
定，未命補正即行駁回上訴云云，自屬無憑。上訴意旨未依卷內
證據資料，具體指摘原判決如何違背法令，置原判決之論敘於不
顧，仍執陳詞再為事實上之爭辯，且就原判決採證認事之職權行
為及於判決結果不生影響之事項，徒憑己意，任意指摘，難謂已
符合首揭法定上訴要件。其此部分之上訴違背法律上之程式，應
予駁回。
二、使公務員登載不實部分：
按刑事訴訟法第三百七十六條所列各罪之案件，經第二審判決者
，不得上訴於第三審法院，為該法條所明定。上訴人使公務員登
載不實部分，原審係依刑法第二百十四條論處罪刑，核屬刑事訴
訟法第三百七十六條第一款之案件。依首開說明，既經第二審判
決，自不得上訴於第三審法院，上訴人猶提起上訴，顯為法所不
許，亦應予駁回。
據上論結，應依刑事訴訟法第三百九十五條前段，判決如主文。
中    華    民    國  一○○  年    七    月   十四   日
                      最高法院刑事第十一庭
                          審判長法官  陳  世  淙  
                                法官  陳  東  誥  
                                法官  何  菁  莪  
                                法官  施  俊  堯  
                                法官  王  居  財  
本件正本證明與原本無異
                                      書  記  官  
中    華    民    國  一○○  年    七    月   十八   日
                                                      K